---
title: "Panel Solar"
date: "`r Sys.Date()`"
output:
  flexdashboard::flex_dashboard:
    logo: www/logo.png
    theme:
      bg: '#191b1d'
      fg: '#ebebeb'
      primary: '#000000'
      base_font:
        google: Prompt
      code_font:
        google: JetBrains Mono
      storyboard: yes
    orientation: column
    vertical_layout: fill
   # source_code: embed
    navbar:
    - icon: "fa fa-university"
      href: https://www.ingenieria.unam.mx/
      align: right
    - icon: "fa-github"
      href: https://github.com/CFVFI/Panel-Solar
      align: right

runtime: shiny
---
```{r global, echo=FALSE, include=FALSE}
pacman::p_load(tidyverse,flexdashboard,flextable,DT,shiny,rbokeh,echarts4r,lubridate,leaflet,plotly,knitr,data.table,tidymodels,modeltime,timetk,glmnet)
###Corriente####
Corriente <- read.csv("Data/files/Corriente.csv")
Corriente$Fecha <- as.Date(Corriente$Fecha,format="%d/%m/%Y")
CorrienteF <- read.csv("Data/files/CorrienteF.csv") 
i1 <- select(Corriente,Fecha,I1,Ano,Month)
i1$Entrada <- "I1"
names(i1) <- c("Fecha","Corriente","Ano","Month","Entrada")

i2 <- select(Corriente,Fecha,I2,Ano,Month)
i2$Entrada <- "I2"
names(i2) <- c("Fecha","Corriente","Ano","Month","Entrada")

i3 <- select(Corriente,Fecha,I3,Ano,Month)
i3$Entrada <- "I3"
names(i3) <- c("Fecha","Corriente","Ano","Month","Entrada")

t <- rbind(i1,i2,i3)
####
CorrienteM <- read.csv("Data/files/CorrienteM.csv")
CorrienteM$Fecha <- as.Date(CorrienteM$Fecha,format="%d/%m/%Y")
CorrienteFM <- read.csv("Data/files/CorrienteFM.csv")
i1 <- select(CorrienteM,Fecha,I1,Ano,Month)
i1$Entrada <- "I1"
names(i1) <- c("Fecha","Corriente","Ano","Month","Entrada")

i2 <- select(CorrienteM,Fecha,I2,Ano,Month)
i2$Entrada <- "I2"
names(i2) <- c("Fecha","Corriente","Ano","Month","Entrada")

i3 <- select(CorrienteM,Fecha,I3,Ano,Month)
i3$Entrada <- "I3"
names(i3) <- c("Fecha","Corriente","Ano","Month","Entrada")

tM <- rbind(i1,i2,i3)

####
datos_O <- read.csv("Data/files/datos.csv")

###Potencia####
Potencia <- read.csv("Data/files/Potencia.csv")
Potencia$Fecha <- as.Date(Potencia$Fecha,format="%d/%m/%Y")
PotenciaF <- read.csv("Data/files/PotenciaF.csv") 
p1 <- select(Potencia,Fecha,P1,Ano,Month)
p1$Entrada <- "P1"
names(p1) <- c("Fecha","Potencia","Ano","Month","Entrada")

p2 <- select(Potencia,Fecha,P2,Ano,Month)
p2$Entrada <- "P2"
names(p2) <- c("Fecha","Potencia","Ano","Month","Entrada")

p3 <- select(Potencia,Fecha,P3,Ano,Month)
p3$Entrada <- "P3"
names(p3) <- c("Fecha","Potencia","Ano","Month","Entrada")

p3 <- select(Potencia,Fecha,P3,Ano,Month)
p3$Entrada <- "P3"
names(p3) <- c("Fecha","Potencia","Ano","Month","Entrada")


r <- rbind(p1,p2,p3)
####
PotenciaM <- read.csv("Data/files/PotenciaM.csv")
PotenciaM$Fecha <- as.Date(PotenciaM$Fecha,format="%d/%m/%Y")
PotenciaFM <- read.csv("Data/files/PotenciaFM.csv")
p1 <- select(PotenciaM,Fecha,P1,Ano,Month)
p1$Entrada <- "P1"
names(p1) <- c("Fecha","Potencia","Ano","Month","Entrada")

p2 <- select(PotenciaM,Fecha,P2,Ano,Month)
p2$Entrada <- "P2"
names(p2) <- c("Fecha","Potencia","Ano","Month","Entrada")

p3 <- select(PotenciaM,Fecha,P3,Ano,Month)
p3$Entrada <- "P3"
names(p3) <- c("Fecha","Potencia","Ano","Month","Entrada")



rM <- rbind(p1,p2,p3)

####
datos_OP <- read.csv("Data/files/datosC.csv")
names(datos_OP) <- c('Fecha','Hora','P1','P2','P3','PT','Ano','Month')


```
Información {data-icon="fa-infinity"}
=====================================
Column 
-------------------------------------
### Mapa
```{r}
m <- leaflet() %>%
  addTiles() %>%  # Añade por defecto los Tiles de  OpenStreetMap
  addMarkers(lng=-99.181761, lat=19.327363,
             popup="Panel Solar Anexo Facultad de Ingenieria")
m  # Imprime el mapa
```
   
Column {.tabset}
-------------------------------------
   
### Historia
Un calentador solar de agua usa la energía del sol para calentar un líquido, el cual transfiere el calor hacia un depósito acumulador de calor. Estos equipos pueden ser principalmente de dos tipos, los colectores solares, que son equipos donde el agua circula a través de ellos para su calentamiento, pero esta no es almacenada en el calentador solar. Muchas veces en estos sistemas se instala un tanque en el interior del hogar o industria para el almacenamiento del agua caliente. El otro tipo son los termo solares, también llamados calefones solares o termotanques solares. En estos equipos el agua también es almacenada para poder ser utilizada por ejemplo por la noche cuando no se dispone de la energía solar.Es una manera simple y efectiva de aprovechar la energía solar.


```{r}
```   
 
### About us
    
```{r}
```


# Corriente Promedio {data-navmenu="Corriente" data-icon="fas fa-plug"}
## Side Bar {.sidebar}
**Corriente Promedio**
```{r}
ano <- rev(unique(Corriente$Ano))

 selectInput("ano", label = "Seleccione el año:",
            choices = ano, selected = ano[[1]])

month <- rev(unique(Corriente$Month))
selectInput("month", label = "Seleccione el mes:",
            choices = month, selected = month[[12]])


```
**Los siguiente meses no se tienen mediciones:**

- 2013: Marzo, Abril, Mayo, Julio, Octubre.

- 2015: Julio.

- 2016: Julio.

- 2017: Junio, Julio, Agosto, Septiembre.

- 2018: Febrero.

- 2019: No sé porque.

- 2020 y 2021: Por el COVID 19.

- 2022: Noviembre, Diciembre.

Column {data-width=400 data-height=300 .tabset}
-----------------------------------------------------------------------
### Gráfica

```{r}
renderPlot({
 select_info <-  t %>% filter(Ano == input$ano, Month==input$month)

  ggplot(select_info,aes(x=Fecha,y= Corriente,fill=Entrada,color=Entrada))+
  geom_line(linewidth=1)+
  labs(title = str_glue("Corriente Promedio de {input$month} {input$ano}"),
       y= 'Amperios (A)')+
  scale_color_manual(values =c("darkred", "steelblue","#0000CD"))+
    theme_classic()+
          theme(text = element_text(size = 20))

})
```


### Datos
```{r}
renderDataTable({
 datos <- CorrienteF %>% filter(Ano == input$ano, Month== input$month) %>%
   select(Fecha,I1,I2,I3) 
 datatable(datos,rownames = FALSE,
    extensions = c('Buttons'),
    options = list(
      dom = 'Btip',
      buttons = c('excel','csv','pdf','copy','print'),
      scrollX = TRUE
    ))
})
```
### Datos Extras
```{r}
renderDataTable({
 datos_F <- datos_O %>% filter(Month== input$month) %>% 
   select("Fecha","Fecha","Hora","V1","V2","V3","I1","I2","I3")
 datatable(datos_F,rownames = FALSE,
    extensions = c('Buttons'),
    options = list(
      pageLength = 16,
      dom = 'Btip',
      buttons = c('excel','csv','pdf','copy','print'),
      scrollX = TRUE
    ))
})
```


Column {data-width=150}
-----------------------------------------------------------------------


###

```{r}
renderPlot({
 select_ano <- Corriente %>% filter(Ano == input$ano , Month== input$month)
  ggplot(select_ano,aes(x=Fecha,y=I1))+
  geom_line(linewidth=1,colour="darkred")+
  labs(title = "Corriente Promedio de I1 ", subtitle= str_glue('{input$month} {input$ano}'))+
  theme_classic()

})
```

###

```{r}

renderPlot({
 select_ano <- Corriente %>% filter(Ano == input$ano , Month== input$month)

  ggplot(select_ano,aes(x=Fecha,y=I2))+
  geom_line(linewidth=1,colour="steelblue")+
  labs(title = "Corriente Promedio de I2 ", subtitle= str_glue('{input$month} {input$ano}'))+
  theme_classic()

})
```
###

```{r}
renderPlot({
 select_ano <- Corriente %>% filter(Ano == input$ano , Month== input$month)

  ggplot(select_ano,aes(x=Fecha,y=I3))+
  geom_line(linewidth=1,colour="#0000CD")+
  geom_point()+
  labs(title = "Corriente Promedio de I3 ", subtitle= str_glue('{input$month} {input$ano}'))+
  theme_classic()

})
```

# Corriente Máxima {data-navmenu="Corriente" data-icon="fas fa-plug"}
## Side Bar {.sidebar}
<br> 
**Corriente Máxima**
```{r}
anoM <- rev(unique(CorrienteM$Ano))

selectInput("anoM", label = "Seleccione el año:",
            choices = anoM, selected = anoM[[1]])

monthM <- rev(unique(CorrienteM$Month))
selectInput("monthM", label = "Seleccione el mes:",
            choices = monthM, selected = monthM[[12]])


```
**Los siguiente meses no se tienen mediciones:**

- 2013: Marzo, Abril, Mayo, Julio, Octubre.

- 2015: Julio.

- 2016: Julio.

- 2017: Junio, Julio, Agosto, Septiembre.

- 2018: Febrero.

- 2019: No sé porque.

- 2020 y 2021: Por el COVID 19.

- 2022: Noviembre, Diciembre.

Column {data-width=400 data-height=300 .tabset}
-----------------------------------------------------------------------
### Gráfica

```{r}
renderPlot({
 select_infoM <- tM %>% filter(Ano == input$anoM, Month==input$monthM)

  ggplot(select_infoM,aes(x=Fecha,y= Corriente,fill=Entrada,color=Entrada))+
  geom_line(linewidth=1)+
  labs(title = str_glue("Corriente Máxima de {input$monthM} {input$anoM}"),
       y='Amperios (A)')+
  scale_color_manual(values =c("darkred", "steelblue","#0000CD"))+
    theme_classic()+
          theme(text = element_text(size = 20))


})
```


```{r}

renderPlot({
 select_anoM <- CorrienteM%>% filter(Ano == input$anoM , Month== input$monthM)

 ggplot(select_anoM,aes(x=Fecha,y=I1))+
  geom_line(linewidth=1,colour="darkred")+
  labs(title = str_glue("Corriente de I1 mes de {input$monthM} en el año {input$anoM}"))+
  theme_classic()

})
```
### Datos
```{r}
renderDataTable({
 datos <- CorrienteFM %>% filter(Ano == input$anoM, Month== input$monthM) %>%
   select(Fecha,I1,I2,I3) 
 datatable(datos,rownames = FALSE,
    extensions = c('Buttons'),
    options = list(
      dom = 'Btip',
      buttons = c('excel','csv','pdf','copy','print'),
      scrollX = TRUE
    ))
})
```




### Datos Extras
```{r}
renderDataTable({
 datos_FM <- datos_O %>% filter(Month== input$monthM) %>% 
   select("Fecha","Fecha","Hora","V1","V2","V3","I1","I2","I3")
 datatable(datos_FM,rownames = FALSE,
    extensions = c('Buttons'),
    options = list(
      pageLength = 16,
      dom = 'Btip',
      buttons = c('excel','csv','pdf','copy','print'),
      scrollX = TRUE
    ))
})
```
Column {data-width=150}
-----------------------------------------------------------------------

### 

```{r}
renderPlot({
 select_anoM <- CorrienteM %>% filter(Ano == input$anoM , Month== input$monthM)
  ggplot(select_anoM,aes(x=Fecha,y=I1))+
  geom_line(linewidth=1,colour="darkred")+
  labs(title = "Corriente Máxima de I1",subtitle= str_glue('{input$monthM} {input$anoM}'))+
  theme_classic()

})
```

### 

```{r}

renderPlot({
 select_anoM <- CorrienteM %>% filter(Ano == input$anoM , Month== input$monthM)

  ggplot(select_anoM,aes(x=Fecha,y=I2))+
  geom_line(linewidth=1,colour="steelblue")+
  labs(title = "Corriente Máxima de I2",subtitle= str_glue('{input$monthM} {input$anoM}'))+
  theme_classic()

})
```
### 

```{r}
renderPlot({
 select_anoM <- CorrienteM %>% filter(Ano == input$anoM , Month== input$monthM)

  ggplot(select_anoM,aes(x=Fecha,y=I3))+
  geom_line(linewidth=1,colour="#0000CD")+
  geom_point()+
  labs(title = "Corriente Máxima de I3",subtitle= str_glue('{input$monthM} {input$anoM}'))+
  theme_classic()

})
```

# Predicción {data-navmenu="Corriente" data-icon="fas fa-plug"}
## Side Bar {.sidebar}
<br> 
**Pronosctico Corriente**
```{r}
h <- c("1 month","2 months","3 months","4 months","5 months",
       "6 months","7 months","8 months","9 months","10 months",
       "11 months","12 months")

selectInput("h", label = "Seleccione los meses de los que desea obtener un pronostico:",
            choices = h, selected = h[[1]])
Entrada <-c('I1','I2','I3')
selectInput("Entrada", label = "Seleccione la Entrada :",
            choices = Entrada, selected = Entrada[[1]])

```
En este apartado se toman los datos más recientes y se hace un pronostico que puede ir desde un mes hasta un año.


Column {.tabset}
-------------------------------------
### Promedio
```{r}
renderPlot({
  ##prediccion####
In <- Corriente %>%
  select(Fecha,input$Entrada) %>% 
  filter(between(Fecha,'2022-05-12','2022-09-12')) %>% 
  set_names(c("date", "value"))
In$date <- as.Date(In$date,format="%d/%m/%Y")

In %>% 
  plot_time_series(date,value, .interactive=TRUE)

splits <- In %>%
  time_series_split(assess = "2 months",cumulative = TRUE)


splits %>%
  tk_time_series_cv_plan() %>%
  plot_time_series_cv_plan(date, value, .interactive = FALSE)
### Machine Learning Models###
recipe_spec <- recipe(value ~ date, training(splits)) %>%
  step_timeseries_signature(date) %>%
  step_rm(contains("am.pm"), contains("hour"), contains("minute"),
          contains("second"), contains("xts")) %>%
  step_fourier(date, period = 365, K = 5) %>%
  step_dummy(all_nominal())

recipe_spec %>% prep() %>% juice()
##Elastic Net###
model_spec_glmnet <- linear_reg(penalty = 0.01, mixture = 0.5) %>%
  set_engine("glmnet")

workflow_fit_glmnet <- workflow() %>%
  add_model(model_spec_glmnet) %>%
  add_recipe(recipe_spec %>% step_rm(date)) %>%
  fit(training(splits))

##Modeltime Table###
model_table <- modeltime_table(
  workflow_fit_glmnet
) 

calibration_table <- model_table %>%
  modeltime_calibrate(testing(splits))

calibration_table %>%
  modeltime_forecast(actual_data = In) %>%
  plot_modeltime_forecast(.interactive = FALSE)


calibration_table %>%
  modeltime_accuracy() %>%
  table_modeltime_accuracy(.interactive = FALSE)
#####
 ojo <- calibration_table %>%
  # Remove ARIMA model with low accuracy
  filter(.model_id == 1 ) %>%
  
  # Refit and Forecast Forward
  modeltime_refit(In) %>%
  modeltime_forecast(h = input$h, actual_data = In) %>%
  plot_modeltime_forecast(.interactive = FALSE,.legend_show = F,
                          .title=str_glue('Corriente Promedio de {input$Entrada} dentro de {input$h}'), .y_lab='Amperios (A)')
ojo

})
```
### Máxima
```{r}
renderPlot({
  ##prediccion####
InM <- CorrienteM %>%
  select(Fecha,input$Entrada) %>% 
  filter(between(Fecha,'2022-05-12','2022-09-12')) %>% 
  set_names(c("date", "value"))
InM$date <- as.Date(InM$date,format="%d/%m/%Y")

InM %>% 
  plot_time_series(date,value, .interactive=TRUE)

splitsM <- InM %>%
  time_series_split(assess = "2 months",cumulative = TRUE)


splitsM %>%
  tk_time_series_cv_plan() %>%
  plot_time_series_cv_plan(date, value, .interactive = FALSE)

### Machine Learning Models###
recipe_specM <- recipe(value ~ date, training(splitsM)) %>%
  step_timeseries_signature(date) %>%
  step_rm(contains("am.pm"), contains("hour"), contains("minute"),
          contains("second"), contains("xts")) %>%
  step_fourier(date, period = 365, K = 5) %>%
  step_dummy(all_nominal())

recipe_specM %>% prep() %>% juice()
##Elastic Net###
model_spec_glmnetM <- linear_reg(penalty = 0.01, mixture = 0.5) %>%
  set_engine("glmnet")

workflow_fit_glmnetM <- workflow() %>%
  add_model(model_spec_glmnetM) %>%
  add_recipe(recipe_specM %>% step_rm(date)) %>%
  fit(training(splitsM))


##Modeltime Table###
model_tableM <- modeltime_table(
  workflow_fit_glmnetM
)

calibration_tableM <- model_tableM %>%
  modeltime_calibrate(testing(splitsM))

calibration_tableM %>%
  modeltime_forecast(actual_data = InM) %>%
  plot_modeltime_forecast(.interactive = FALSE)


calibration_tableM %>%
  modeltime_accuracy() %>%
  table_modeltime_accuracy(.interactive = FALSE)
#####
 ojoM <- calibration_tableM %>%
  # Remove ARIMA model with low accuracy
  filter(.model_id == 1 ) %>%

  # Refit and Forecast Forward
  modeltime_refit(InM) %>%
  modeltime_forecast(h = input$h, actual_data = InM) %>%
  plot_modeltime_forecast(.interactive = FALSE,.legend_show = F,
                          .title=str_glue('Corriente Máxima de {input$Entrada} dentro de {input$h}'), .y_lab='Ampererios (A)')
ojoM

})
```

 Column  {.tabset}
-------------------------------------  
### Promedio
```{r}
renderDataTable({
  ##prediccion####
In <- Corriente %>%
  select(Fecha,input$Entrada) %>% 
  filter(between(Fecha,'2022-05-12','2022-09-12')) %>% 
  set_names(c("date", "value"))
In$date <- as.Date(In$date,format="%d/%m/%Y")

In %>% 
  plot_time_series(date,value, .interactive=TRUE)

splits <- In %>%
  time_series_split(assess = "2 months",cumulative = TRUE)


splits %>%
  tk_time_series_cv_plan() %>%
  plot_time_series_cv_plan(date, value, .interactive = FALSE)

### Machine Learning Models###
recipe_spec <- recipe(value ~ date, training(splits)) %>%
  step_timeseries_signature(date) %>%
  step_rm(contains("am.pm"), contains("hour"), contains("minute"),
          contains("second"), contains("xts")) %>%
  step_fourier(date, period = 365, K = 5) %>%
  step_dummy(all_nominal())

recipe_spec %>% prep() %>% juice()
##Elastic Net###
model_spec_glmnet <- linear_reg(penalty = 0.01, mixture = 0.5) %>%
  set_engine("glmnet")

workflow_fit_glmnet <- workflow() %>%
  add_model(model_spec_glmnet) %>%
  add_recipe(recipe_spec %>% step_rm(date)) %>%
  fit(training(splits))

##Modeltime Table###
model_table <- modeltime_table(
  workflow_fit_glmnet
) 

calibration_table <- model_table %>%
  modeltime_calibrate(testing(splits))

calibration_table %>%
  modeltime_forecast(actual_data = In) %>%
  plot_modeltime_forecast(.interactive = FALSE)


calibration_table %>%
  modeltime_accuracy() %>%
  table_modeltime_accuracy(.interactive = FALSE)
####
 ojo <- calibration_table %>%
  # Remove ARIMA model with low accuracy
  filter(.model_id == 1 ) %>%
  # Refit and Forecast Forward
  modeltime_refit(In) %>%
  modeltime_forecast(h = input$h, actual_data = In) %>%
  plot_modeltime_forecast(.interactive = FALSE,.legend_show = F)

datosP <- ojo$data %>% 
  select(.index,.value,.conf_lo,.conf_hi)

datatable(datosP,rownames = FALSE,caption = str_glue('Datos de la Corriente Promedio  de {input$Entrada} ' ),
    extensions = c('Buttons'),
    options = list(
      pageLength = nrow(datosP),
      dom = 'Btip',
      buttons = c('excel','csv','pdf','copy','print'),
      scrollX = TRUE
    ))


})
```


### Máxima
```{r}
renderDataTable({
  ##prediccion####
InM <- CorrienteM %>%
  select(Fecha,input$Entrada) %>% 
  filter(between(Fecha,'2022-05-12','2022-09-12')) %>% 
  set_names(c("date", "value"))
InM$date <- as.Date(InM$date,format="%d/%m/%Y")

InM %>% 
  plot_time_series(date,value, .interactive=TRUE)

splitsM <- InM %>%
  time_series_split(assess = "2 months",cumulative = TRUE)


splitsM %>%
  tk_time_series_cv_plan() %>%
  plot_time_series_cv_plan(date, value, .interactive = FALSE)

### Machine Learning Models###
recipe_specM <- recipe(value ~ date, training(splitsM)) %>%
  step_timeseries_signature(date) %>%
  step_rm(contains("am.pm"), contains("hour"), contains("minute"),
          contains("second"), contains("xts")) %>%
  step_fourier(date, period = 365, K = 5) %>%
  step_dummy(all_nominal())

recipe_specM %>% prep() %>% juice()
##Elastic Net###
model_spec_glmnetM <- linear_reg(penalty = 0.01, mixture = 0.5) %>%
  set_engine("glmnet")

workflow_fit_glmnetM <- workflow() %>%
  add_model(model_spec_glmnetM) %>%
  add_recipe(recipe_specM %>% step_rm(date)) %>%
  fit(training(splitsM))

##Modeltime Table###
model_tableM <- modeltime_table(
  workflow_fit_glmnetM)

calibration_tableM <- model_tableM %>%
  modeltime_calibrate(testing(splitsM))

calibration_tableM %>%
  modeltime_forecast(actual_data = InM) %>%
  plot_modeltime_forecast(.interactive = FALSE)


calibration_tableM %>%
  modeltime_accuracy() %>%
  table_modeltime_accuracy(.interactive = FALSE)
#####
 ojoM <- calibration_tableM %>%
  # Remove ARIMA model with low accuracy
  filter(.model_id == 1 ) %>%

  # Refit and Forecast Forward
  modeltime_refit(InM) %>%
  modeltime_forecast(h = input$h, actual_data = InM) %>%
  plot_modeltime_forecast(.interactive = FALSE,.legend_show = F)

datosP1 <- ojoM$data %>% 
  select(.index,.value,.conf_lo,.conf_hi)

datatable(datosP1,rownames = FALSE,caption = str_glue('Datos de la Corriente Máxima  de {input$Entrada} ' ),
    extensions = c('Buttons'),
    options = list(
      pageLength = nrow(datosP1),
      dom = 'Btip',
      buttons = c('excel','csv','pdf','copy','print'),
      scrollX = TRUE
    ))

})
```

# Potencia Promedio {data-navmenu="Potencia" data-icon="fas fa-industry"}
## Side Bar {.sidebar}
<br> 
**Potencia Promedio**
```{r}
anoP <- rev(unique(Potencia$Ano))



selectInput("anoP", label = "Seleccione el año:",
             choices = anoP, selected = anoP[[1]])

monthP <- rev(unique(Potencia$Month))
 selectInput("monthP", label = "Seleccione el mes:",
             choices = monthP, selected = monthP)


```
**Los siguiente meses no se tienen mediciones:**

- 2022: Marzo,Noviembre, Diciembre.

Column {data-width=400 data-height=300 .tabset}
-----------------------------------------------------------------------
### Gráfica

```{r}
renderPlot({
 select_infoP <-  r %>% filter(Ano == input$anoP, Month==input$monthP)

  ggplot(select_infoP,aes(x=Fecha,y= Potencia,fill=Entrada,color=Entrada))+
  geom_line(linewidth=1)+
  labs(title = str_glue("Potencia Promedio {input$monthP} {input$anoP}"), y= 'Watts (W)')+
  scale_color_manual(values =c("darkred", "steelblue","#0000CD"))+
    theme_classic()+
      theme(text = element_text(size = 20))


})
```

### Gráfica Potencia Total

```{r}
renderPlot({
 select_infoP <-  Potencia %>% filter(Ano == input$anoP, Month==input$monthP) 

ggplot(select_infoP,aes(x=Fecha,y= PT))+
  geom_line(linewidth=1,color="#87B560")+
  labs(title = str_glue("Potencia Promedio Total {input$monthP} {input$anoP}"), y= 'Watts (W)')+
  theme_classic()+
  theme(legend.position = "none",text = element_text(size = 20))   

})
```

### Datos
```{r}
renderDataTable({
 datosP <- PotenciaF %>% filter(Ano == input$anoP, Month== input$monthP) %>%
   select(Fecha,P1,P2,P3,PT) 
 datatable(datosP,rownames = FALSE,
    extensions = c('Buttons'),
    options = list(
      dom = 'Btip',
      buttons = c('excel','csv','pdf','copy','print'),
      scrollX = TRUE
    ))
})
```
### Datos Extras
```{r}
renderDataTable({
 datos_FP <- datos_OP %>% filter(Month == input$monthP) %>% 
  select("Fecha","Hora","P1","P2","P3","PT")
datatable(datos_FP,rownames = FALSE,
          extensions = c('Buttons'),
          options = list(
            pageLength = 16,
            dom = 'Btip',
            buttons = c('excel','csv','pdf','copy','print'),
            scrollX = TRUE
          )) 
})
```


Column {data-width=150}
-----------------------------------------------------------------------


###

```{r}
renderPlot({
 select_anoP <- Potencia %>% filter(Ano == input$anoP , Month== input$monthP)
  ggplot(select_anoP,aes(x=Fecha,y=P1))+
  geom_line(linewidth=1,colour="darkred")+
  labs(title = "Potencia Promedio de P1", subtitle=  str_glue("{input$monthP} {input$anoP}"), y= 'Watts (W)')+
  theme_classic()

})
```

###

```{r}

renderPlot({
 select_anoP <- Potencia %>% filter(Ano == input$anoP , Month== input$monthP)

  ggplot(select_anoP,aes(x=Fecha,y=P2))+
  geom_line(linewidth=1,colour="steelblue")+
  labs(title = "Potencia Promedio de P2", subtitle=  str_glue("{input$monthP} {input$anoP}"), y= 'Watts (W)')+
  theme_classic()

})
```
### 

```{r}
renderPlot({
 select_anoP <- Potencia %>% filter(Ano == input$anoP , Month== input$monthP)

  ggplot(select_anoP,aes(x=Fecha,y=P3))+
  geom_line(linewidth=1,colour="#0000CD")+
  geom_point()+
  labs(title = "Potencia Promedio de P3", subtitle=  str_glue("{input$monthP} {input$anoP}"), y= 'Watts (W)')+
  theme_classic()

})
```




# Potencia Máxima {data-navmenu="Potencia" data-icon="fas fa-industry"}
## Side Bar {.sidebar}
<br> 
**Potencia Máxima**
```{r}
anoMP <- rev(unique(PotenciaM$Ano))

selectInput("anoMP", label = "Seleccione el año:",
            choices = anoMP, selected = anoMP[[1]])

monthMP <- rev(unique(PotenciaM$Month))
selectInput("monthMP", label = "Seleccione el mes:",
            choices = monthMP, selected = monthMP)


```
**Los siguiente meses no se tienen mediciones:**


- 2022: Marzo,Noviembre, Diciembre.

Column {data-width=400 data-height=300 .tabset}
-----------------------------------------------------------------------
### Gráfica

```{r}
renderPlot({
 select_infoMP <- rM %>% filter(Ano == input$anoMP, Month==input$monthMP)

  ggplot(select_infoMP,aes(x=Fecha,y= Potencia,fill=Entrada,color=Entrada))+
  geom_line(linewidth=1)+
  labs(title = str_glue("Potencia Máxima {input$monthMP} {input$anoMP}"), y= 'Watts (W)')+
  scale_color_manual(values =c("darkred", "steelblue","#0000CD"))+
    theme_classic()+
  theme(text = element_text(size = 20))
    

})
```


### Gráfica Potencia Total

```{r}
renderPlot({
 select_infoPM <-  PotenciaM %>% filter(Ano == input$anoMP, Month==input$monthMP) 

ggplot(select_infoPM,aes(x=Fecha,y= PT))+
  geom_line(linewidth=1,color="#87B560")+
  labs(title = str_glue("Potencia Máxima Total {input$monthMP} {input$anoMP}"), y= 'Watts (W)')+
  theme_classic()+
  theme(legend.position = "none",text = element_text(size = 20))   

})
```
### Datos
```{r}
renderDataTable({
 datosPM <- PotenciaFM %>% filter(Ano == input$anoMP, Month== input$monthMP) %>%
   select(Fecha,P1,P2,P3,PT) 
 datatable(datosPM,rownames = FALSE,
    extensions = c('Buttons'),
    options = list(
      dom = 'Btip',
      buttons = c('excel','csv','pdf','copy','print'),
      scrollX = TRUE
    ))
})
```




### Datos Extras
```{r}
renderDataTable({
 datos_FMP <- datos_OP %>% filter(Month== input$monthMP) %>% 
   select("Fecha","Fecha","Hora","P1","P2","P3","PT")
 datatable(datos_FMP,rownames = FALSE,
    extensions = c('Buttons'),
    options = list(
      pageLength = 16,
      dom = 'Btip',
      buttons = c('excel','csv','pdf','copy','print'),
      scrollX = TRUE
    ))
})
```
Column {data-width=150}
-----------------------------------------------------------------------

### 

```{r}
renderPlot({
 select_anoMP <- PotenciaM %>% filter(Ano == input$anoMP , Month== input$monthMP)
  ggplot(select_anoMP,aes(x=Fecha,y=P1))+
  geom_line(linewidth=1,colour="darkred")+
  labs(title = "Potencia Máxima de P1", subtitle=  str_glue("{input$monthMP} {input$anoMP}"), y= 'Watts (W)')+
  theme_classic()

})
```

###

```{r}

renderPlot({
 select_anoMP <- PotenciaM %>% filter(Ano == input$anoMP , Month== input$monthMP)

  ggplot(select_anoMP,aes(x=Fecha,y=P2))+
  geom_line(linewidth=1,colour="steelblue")+
  labs(title = "Potencia Máxima de P2", subtitle=  str_glue("{input$monthMP} {input$anoMP}"), y= 'Watts (W)' )+
  theme_classic()

})
```
###

```{r}
renderPlot({
 select_anoMP <- PotenciaM %>% filter(Ano == input$anoMP , Month== input$monthMP)

  ggplot(select_anoMP,aes(x=Fecha,y=P3))+
  geom_line(linewidth=1,colour="#0000CD")+
  labs(title = "Potencia Máxima de P3", subtitle=  str_glue("{input$monthMP} {input$anoMP}"), y= 'Watts (W)')+
  theme_classic()

})
```

# Predicción {data-navmenu="Potencia" data-icon="fas fa-industry"}
## Side Bar {.sidebar}
<br> 
**Pronostico Potencia**
```{r}
hP <- c("1 month","2 months","3 months","4 months","5 months",
       "6 months","7 months","8 months","9 months","10 months",
       "11 months","12 months")

selectInput("hP", label = "Seleccione los meses de los que desea obtener un pronostico:",
            choices = hP, selected = hP[[1]])
EntradaP <-c( "P1"  ,  "P2" ,   "P3", "PT"  )
selectInput("EntradaP", label = "Seleccione la Entrada :",
            choices = EntradaP, selected = EntradaP[[1]])


```
En este apartado se toman los datos más recientes y se hace un pronostico que puede ir desde un mes hasta un año.


Column {.tabset}
-------------------------------------
### Promedio
```{r}
renderPlot({
  ##prediccion####
Pn <- Potencia %>%
  select(Fecha,input$EntradaP) %>% 
  filter(between(Fecha,'2022-05-31','2022-09-12')) %>% 
  set_names(c("date", "value"))
Pn$date <- as.Date(Pn$date,format="%d/%m/%Y")

Pn %>% 
  plot_time_series(date,value, .interactive=TRUE)

splitsP <- Pn %>%
  time_series_split(assess = "2 months",cumulative = TRUE)


splitsP %>%
  tk_time_series_cv_plan() %>%
  plot_time_series_cv_plan(date, value, .interactive = FALSE)
### Machine Learning Models###
recipe_specP <- recipe(value ~ date, training(splitsP)) %>%
  step_timeseries_signature(date) %>%
  step_rm(contains("am.pm"), contains("hour"), contains("minute"),
          contains("second"), contains("xts")) %>%
  step_fourier(date, period = 365, K = 5) %>%
  step_dummy(all_nominal())

recipe_specP %>% prep() %>% juice()
##Elastic Net###
model_spec_glmnetP <- linear_reg(penalty = 0.01, mixture = 0.5) %>%
  set_engine("glmnet")

workflow_fit_glmnetP <- workflow() %>%
  add_model(model_spec_glmnetP) %>%
  add_recipe(recipe_specP %>% step_rm(date)) %>%
  fit(training(splitsP))

##Modeltime Table###
model_tableP <- modeltime_table(
  workflow_fit_glmnetP
)

calibration_tableP <- model_tableP %>%
  modeltime_calibrate(testing(splitsP))

calibration_tableP %>%
  modeltime_forecast(actual_data =Pn) %>%
  plot_modeltime_forecast(.interactive = FALSE)


calibration_tableP %>%
  modeltime_accuracy() %>%
  table_modeltime_accuracy(.interactive = FALSE)
#####
 ojoP <- calibration_tableP %>%
  # Remove ARIMA model with low accuracy
  filter(.model_id == 1 ) %>%

  # Refit and Forecast Forward
  modeltime_refit(Pn) %>%
  modeltime_forecast(h = input$hP, actual_data = Pn) %>%
  plot_modeltime_forecast(.interactive = FALSE,.legend_show = F,
                          .title=str_glue('Potencia Promedio de {input$EntradaP} dentro de {input$hP}'), .y_lab='Amperios (A)')
ojoP

})
```
### Máxima
```{r}
renderPlot({
  ##prediccion####
PnM <- PotenciaM %>%
  select(Fecha,input$EntradaP) %>% 
  filter(between(Fecha,'2022-05-31','2022-09-12')) %>% 
  set_names(c("date", "value"))
PnM$date <- as.Date(PnM$date,format="%d/%m/%Y")

PnM %>% 
  plot_time_series(date,value, .interactive=TRUE)

splitsPM <- PnM %>%
  time_series_split(assess = "2 months",cumulative = TRUE)


splitsPM %>%
  tk_time_series_cv_plan() %>%
  plot_time_series_cv_plan(date, value, .interactive = FALSE)
### Machine Learning Models###
recipe_specPM <- recipe(value ~ date, training(splitsPM)) %>%
  step_timeseries_signature(date) %>%
  step_rm(contains("am.pm"), contains("hour"), contains("minute"),
          contains("second"), contains("xts")) %>%
  step_fourier(date, period = 365, K = 5) %>%
  step_dummy(all_nominal())

recipe_specPM %>% prep() %>% juice()
##Elastic Net###
model_spec_glmnetPM <- linear_reg(penalty = 0.01, mixture = 0.5) %>%
  set_engine("glmnet")

workflow_fit_glmnetPM <- workflow() %>%
  add_model(model_spec_glmnetPM) %>%
  add_recipe(recipe_specPM %>% step_rm(date)) %>%
  fit(training(splitsPM))

##Modeltime Table###
model_tablePM <- modeltime_table(
  workflow_fit_glmnetPM
)

calibration_tablePM <- model_tablePM %>%
  modeltime_calibrate(testing(splitsPM))

calibration_tablePM %>%
  modeltime_forecast(actual_data =PnM) %>%
  plot_modeltime_forecast(.interactive = FALSE)


calibration_tablePM %>%
  modeltime_accuracy() %>%
  table_modeltime_accuracy(.interactive = FALSE)
#####
 ojoPM <- calibration_tablePM %>%
  # Remove ARIMA model with low accuracy
  filter(.model_id == 1 ) %>%

  # Refit and Forecast Forward
  modeltime_refit(PnM) %>%
  modeltime_forecast(h = input$hP, actual_data = PnM) %>%
  plot_modeltime_forecast(.interactive = FALSE,.legend_show = F,
                          .title=str_glue('Potencia Máxima de {input$EntradaP} dentro de {input$hP}'), .y_lab='Amperios (A)')
ojoPM

})
```

 Column  {.tabset}
-------------------------------------  
### Promedio
```{r}
renderDataTable({
   ##Pronostico####
Pn <- Potencia %>%
  select(Fecha,input$EntradaP) %>% 
  filter(between(Fecha,'2022-05-31','2022-09-12')) %>% 
  set_names(c("date", "value"))
Pn$date <- as.Date(Pn$date,format="%d/%m/%Y")

Pn %>% 
  plot_time_series(date,value, .interactive=TRUE)

splitsP <- Pn %>%
  time_series_split(assess = "3 months",cumulative = TRUE)


splitsP %>%
  tk_time_series_cv_plan() %>%
  plot_time_series_cv_plan(date, value, .interactive = FALSE)

### Machine Learning Models###
recipe_specP <- recipe(value ~ date, training(splitsP)) %>%
  step_timeseries_signature(date) %>%
  step_rm(contains("am.pm"), contains("hour"), contains("minute"),
          contains("second"), contains("xts")) %>%
  step_fourier(date, period = 365, K = 5) %>%
  step_dummy(all_nominal())

recipe_specP %>% prep() %>% juice()
##Elastic Net###
model_spec_glmnetP <- linear_reg(penalty = 0.01, mixture = 0.5) %>%
  set_engine("glmnet")

workflow_fit_glmnetP <- workflow() %>%
  add_model(model_spec_glmnetP) %>%
  add_recipe(recipe_specP %>% step_rm(date)) %>%
  fit(training(splitsP))





##Modeltime Table###
model_tableP <- modeltime_table(
  workflow_fit_glmnetP
) 

calibration_tableP <- model_tableP %>%
  modeltime_calibrate(testing(splitsP))

calibration_tableP %>%
  modeltime_forecast(actual_data = Pn) %>%
  plot_modeltime_forecast(.interactive = FALSE)


calibration_tableP %>%
  modeltime_accuracy() %>%
  table_modeltime_accuracy(.interactive = FALSE)
#####
ojoP <- calibration_tableP %>%
  # Remove ARIMA model with low accuracy
  filter(.model_id == 1 ) %>%
  
  # Refit and Forecast Forward
  modeltime_refit(Pn) %>%
  modeltime_forecast(h = input$hP, actual_data = Pn) %>%
  plot_modeltime_forecast(.interactive = FALSE,.legend_show = F)

datosPP <- ojoP$data %>% 
  select(.index,.value,.conf_lo,.conf_hi)

datatable(datosPP,rownames = FALSE,caption = str_glue('Datos de la Potencia Promedio  de {input$EntradaP} ' ),
    extensions = c('Buttons'),
    options = list(
      pageLength = nrow(datosPP),
      dom = 'Btip',
      buttons = c('excel','csv','pdf','copy','print'),
      scrollX = TRUE
    ))


})
```


### Máxima
```{r}
renderDataTable({
    ##Pronostico####
PnM <- PotenciaM %>%
  select(Fecha,input$EntradaP) %>% 
  filter(between(Fecha,'2022-05-31','2022-09-12')) %>% 
  set_names(c("date", "value"))
PnM$date <- as.Date(PnM$date,format="%d/%m/%Y")

PnM %>% 
  plot_time_series(date,value, .interactive=TRUE)

splitsPM <- PnM %>%
  time_series_split(assess = "2 months",cumulative = TRUE)


splitsPM %>%
  tk_time_series_cv_plan() %>%
  plot_time_series_cv_plan(date, value, .interactive = FALSE)

### Machine Learning Models###
recipe_specPM <- recipe(value ~ date, training(splitsPM)) %>%
  step_timeseries_signature(date) %>%
  step_rm(contains("am.pm"), contains("hour"), contains("minute"),
          contains("second"), contains("xts")) %>%
  step_fourier(date, period = 365, K = 5) %>%
  step_dummy(all_nominal())

recipe_specPM %>% prep() %>% juice()
##Elastic Net###
model_spec_glmnetPM <- linear_reg(penalty = 0.01, mixture = 0.5) %>%
  set_engine("glmnet",nlambda=5)

workflow_fit_glmnetPM <- workflow() %>%
  add_model(model_spec_glmnetPM) %>%
  add_recipe(recipe_specPM %>% step_rm(date)) %>%
  fit(training(splitsPM))

##Modeltime Table###
model_tablePM <- modeltime_table(
  workflow_fit_glmnetPM
) 

calibration_tablePM <- model_tablePM %>%
  modeltime_calibrate(testing(splitsPM))

calibration_tablePM %>%
  modeltime_forecast(actual_data = PnM, conf_interval = 0.90) %>%
  plot_modeltime_forecast(.interactive = FALSE)


calibration_tablePM %>%
  modeltime_accuracy() %>%
  table_modeltime_accuracy(.interactive = FALSE)
#####
ojoPM <- calibration_tablePM %>%
  # Remove ARIMA model with low accuracy
  filter(.model_id == 1 ) %>%
  # Refit and Forecast Forward
  modeltime_refit(PnM) %>%
  modeltime_forecast(h = input$hP, actual_data = PnM) %>%
  plot_modeltime_forecast(.interactive = FALSE,.legend_show = F)
  
datosPP1 <- ojoPM$data %>% 
  select(.index,.value,.conf_lo,.conf_hi)

datatable(datosPP1,rownames = FALSE,caption = str_glue('Datos de la Potencia Máxima  de {input$EntradaP} ' ),
    extensions = c('Buttons'),
    options = list(
      pageLength = nrow(datosPP1),
      dom = 'Btip',
      buttons = c('excel','csv','pdf','copy','print'),
      scrollX = TRUE
    ))

})
```
